【裁判字號】    90,交抗,280
【裁判日期】    900823
【裁判案由】    違反道路交通管理處罰條例
【裁判全文】
臺灣高等法院刑事裁定                  九十年度交抗字第二八號
    抗告人即
    受處分人  甲 ○ ○
右抗告人因違反道路交通管理處罰條例案件，不服臺灣板橋地方法院中華民國九十年
七月二日裁定（九十年度交聲字第四一六號），提起抗告，本院裁定如左：
    主    文
抗告駁回。
    理    由
一、本件抗告意旨略以：抗告人即受處分人甲○○於民國（下同）九十年二月七日下
    午六時十七分許，駕駛Ｈ四─七０九九號自用小客車，行經台南縣新營市○○路
    ○○道時，即遭值勤警員招手示意，乃將自用小客車於路旁停妥後下車，該警員
    即要求出示駕駛執照，並以抗告人「在鐵路平交道臨時停車」掣據舉發，抗告人
    見非事實，乃拒絕簽名，嗣後提出申訴及異議，詎原審竟以值勤警員之証詞、所
    製之舉發違反道路交通管理事件通知單及交通部公路局台北區監理所北監五字第
    裁四０─Ｕ0000000號違反道路交通管理事件裁決書為據，認定抗告人確
    有該違規事實，並無確切之事証足資証明抗告人有前開違規事實，又警員陳春旭
    雖復指稱當日係元宵節，鹽水鎮舉行蜂炮慶典，故新營市造成大堵車云云，然鹽
    水鎮在新營市西側，事發處復為新營市區之最東側，若該處亦發生堵車現象，豈
    非全新營市區均動彈不得？惟事實上當時新營市區並無堵車現象，足徵警員陳春
    旭所証不實，原審未察即為駁回抗告人在原審之異議，自有未合，為此提本件抗
    告等語。
二、按汽車駕駛人，駕車在鐵路平交道超車、迴車、倒車、臨時停車或停車者，處二
    千元以上四千元以下罰鍰；又違反第五十四條規定者，除依原條款處罰鍰外，並
    記違規點數三點。道路交通管理處罰條例第五十四條第三款、第六十三條第一項
    第三款分別定有明文。
三、經查：本件抗告人即受處分人甲○○於九十年二月七日晚上六時十七分許，駕駛
    Ｈ四─七０九九號自用小客車，行經台南縣新營市○○路○路平交道時，因未注
    意行車距離及鐵路平交道淨空，因前方路口交通號誌轉換為紅燈，致其所駕駛之
    自用小客車無法順利通過該平交道，而暫時停在該鐵路平交道內北上、南下之鐵
    軌間，嗣經在場值勤之警員指揮其將自用小客車開往路邊空地後，予以掣單告發
    之事實，業據證人即在場值勤之警員陳春旭於原審庭證甚詳，復有內政部警政署
    鐵路警察局鐵警行字第Ｕ０００二二六號舉發違反道路交通管理事件通知單、內
    政部警政署鐵路警察局第三警務段九十年三月二十八日（九十）鐵三警行字第九
    六五號函、交通部公路局台北區監理所北監五字第裁四０─Ｕ0000000號
    違反道路交通管理事件裁決書影本各乙紙附卷可稽。又交通警察於值勤時掣單舉
    發違反道路交通管理處罰條例所列之交通違規事實，係基於道路交通管理處罰條
    例所賦予之法定職權，屬執行公權力之行為，依法具有特定之公法上之法律效果
    ，是該項舉發行為，如無確切之反証下，自應有其正當性及合法性，不因警員在
    執行該項交通違規勤務時，未及就抗告人之違規事實以拍照存查方式取証，而得
    逕行否定其真實性。本件抗告人徒以其未在鐵路平交道上停車，復未能提出確切
    之証據以實其說，即泛言指摘該舉發不實，所辯即非可採。又証人陳春旭於原審
    僅証稱：「當天是元宵節，要去鹽水看蜂炮的車輛非常多，這個平交道距離台一
    線的十字路口很近，一般違規其有注意前面的十字路口的紅綠燈，而沒有注意到
    平交道的淨空。」、「當時異議人的車輛停在北上、南下的鐵軌間，在柵欄裡面
    ，因為前面的路口紅燈，他無法過去，我就指揮他將車開到路邊的空地，當時異
    議人下車問我是否要告發，我跟他說是依據我見到的事實填載於告發單上。」、
    「他當時沒有拿証件出，我用無線電通知同事，請他們查詢這輛車的車籍資料。
    」等語（見原審卷第二十二頁、第二十三頁），並無抗告人所指証人陳春旭陳稱
    該處大堵車情形，抗告人抗告意旨所陳，與事實不符，洵無可採。又抗告人於其
    抗告狀中復聲請傳訊內政部警政署警察第二警務段主管以查明有關政部警政署鐵
    路警察局第三警務段九十年三月二十八日（九十）鐵三警行字第九六五號函所載
    內容之調查對象及調查方法，及傳訊陳春旭以調查內政部警政署警察鐵路警察局
    鐵警行字第Ｕ0000000號舉發違反道路交通管理事件通知單係單純填載或
    憑個人意思介入云云，本院認抗告人前開違規事實已屬明確，核無必要，併此敘
    明。
四、原審以抗告人確有前開交通違規行為，認原處分機關依修正前道路交通管理處罰
    條例第五十四條第三款、第六十三條第一項第三款規定，裁處抗告人罰鍰新台幣
    六千元，併予記違規點數三點，認無不當，因而駁回抗告人在原審之異議，依法
    洵無不合，抗告人抗告意旨猶執陳詞，指摘原裁定失當，為無理由，應予駁回。
五、據上論斷，應依道路交通案件處理辦法第二十六條、刑事訴訟法第四百十二條，
    裁定如主文。
中      華      民      國      九十    年      八      月    二十三    日
                            臺灣高等法院交通法庭
                                審判長法  官  許  增  男
                                      法  官  蔡  彩  貞
                                      法  官  黃  鴻  昌
右正本證明與原本無異。
不得再抗告。
                                      書記官  黃  千  鶴
中      華      民      國      九十    年      八      月    二十四    日


司法院資訊處製作；財團法人民間司法改革基金會備份。
